【裁判字號】    97,抗,492
【裁判日期】    970331
【裁判案由】    損害賠償等
【裁判全文】
臺灣高等法院民事裁定                   97年度抗字第492號
抗  告  人  遠雄建設事業股份有限公司
法定代理人  甲○○
抗告人因與相對人乙○○間請求損害賠償等事件，對於中華民國
九十七年二月二十七日臺灣臺北地方法院九十七年度補字第二一
五號所為裁定提起抗告，本院裁定如下：
    主  文
抗告駁回。
抗告費用由抗告人負擔。
    理  由
一、按管轄權之有無，為絕對訴訟成立要件之一，無庸當事人抗
    辯，受訴法院於原告起訴後，應依職權調查之。又管轄權之
    有無，應依原告主張之事實，按諸法律關於管轄之規定而為
    認定，與其請求之是否成立無涉（最高法院六十五年台抗字
    第一六二號判例意旨參照）。次按「因侵權行為涉訟者，得
    由行為地之法院管轄」、「共同訴訟之被告數人，其住所不
    在一法院管轄區域內者，各該住所地之法院俱有管轄權。但
    依第四條至前條規定有共同管轄法院者，由該法院管轄」，
    民事訴訟法第十五條第一項、第二十條分別定有明文。
二、本件抗告意旨略以：相對人請求損害賠償等事件，業經原法
    院以九十七年度重訴字第一二四號裁定駁回，原裁定自應予
    廢棄等語。
三、經查，相對人主張伊之房屋發生滲漏水問題，係肇因於抗告
    人及第三人國雲公寓大廈管理維護股份有限公司（下稱國雲
    公司）、華爾街科技大樓管理委員會（下稱華爾街管委會）
    之侵權行為，致伊受有另行鋪設地板費用支出及營業損失等
    損害，依民法第一百八十四條第一項前段規定，向原法院訴
    請抗告人、國雲公司、華爾街管委會應負新台幣一百五十萬
    元之損害賠償責任，核係本於侵權行為法律關係有所請求而
    涉訟，依民事訴訟法第十五條規定，得由侵權行為地即「台
    北市○○區○○路一段三一四號一樓」之法院即臺灣士林地
    方法院管轄。次查，上開損害賠償事件之被告即抗告人、國
    雲公司、華爾街管委會之營業所分別位於台北市信義區、大
    同區、內湖區，不在同一法院管轄區域內，但既有依民事訴
    訟法第十五條之共同管轄法院，依民事訴訟法第二十條但書
    規定，自應由該共同管轄法院即臺灣士林地方法院管轄，乃
    相對人竟向無管轄權之原法院起訴，於法自有違誤，原法院
    依職權以裁定移送於有管轄權之臺灣士林地方法院，於法並
    無不合。至相對人就同一事件，前對於抗告人、國雲公司、
    華爾街管委會起訴請求，經原法院以未繳納裁判費起訴不合
    法為由，於民國九十七年一月二十二日以九十七年度重訴字
    第一二四號裁定駁回，有該民事裁定附卷可稽（見本院卷第
    七、八頁），惟此不影響相對人得就同一事件再行起訴之權
    利。是本件相對人重行起訴，經原法院裁定移轉管轄，並無
    不合，亦不因上開裁定之存在，原裁定即應廢棄。從而抗告
    論旨指摘原裁定不當，求予廢棄，委無理由，應予駁回。
四、據上論結，本件抗告為無理由，爰裁定如主文。
中    華    民    國    97    年    3     月    31    日
                    民事第十庭
                        審判長法  官  黃豐澤
                              法  官  蕭艿菁
                              法  官  林麗玲
正本係照原本作成。
不得抗告。
中    華    民    國    97    年    4     月    1     日
                              書記官  陶美玲


司法院資訊處製作；財團法人民間司法改革基金會備份。
